臺灣桃園地方法院刑事判決
110年度簡上字第109號
上  訴  人  
即  被  告  詹龍山


輔  佐  人  詹江碧桃



選任辯護人  金鑫律師（法律扶助律師）
上列上訴人即被告因竊盜案件，不服本院中華民國110年1月24日
109年度桃簡字第2304號第一審刑事簡易判決（聲請簡易判決處
刑案號：臺灣桃園地方檢察署109年度偵字第22934號），提起上
訴，本院管轄之第二審合議庭判決如下：
    主  文
原判決撤銷。
詹龍山犯攜帶兇器竊盜罪，處有期徒刑參月，如易科罰金，以新
臺幣壹仟元折算壹日。緩刑貳年。
    事  實
一、詹龍山於民國109年6月3日上午8 時59分許，騎乘車牌號碼0
    00-000號普通重型機車，行經桃園市○○區○○○街00號前時，
    見陳漳淇所有之抽水加壓馬達1 個放置該處無人看管，竟意
    圖為自己不法所有，基於攜帶兇器竊盜之犯意，以客觀上足
    以對人之生命、身體、安全構成威脅，可作為兇器使用之不
    詳工具轉開該抽水加壓馬達與水管連接處之水閥，並剪斷馬
    達電線後，竊取該抽水加壓馬達得手。嗣陳漳淇發現遭竊後
    報警處理，經調閱現場監視器錄影畫面，循線查悉上情。
二、案經桃園市政府警察局桃園分局報告臺灣桃園地方檢察署檢
    察官偵查後聲請簡易判決處刑。 
    理  由
壹、程序部分
    按被告以外之人於審判外之言詞或書面陳述，除法律有規定
    者外，不得作為證據。惟被告以外之人於審判外之陳述，經
    當事人於審判程序同意作為證據，法院審酌該言詞陳述或書
    面陳述作成時之情況，認為適當者，亦得為證據。當事人、
    代理人或辯護人於法院調查證據時，知有第159條第1 項不
    得為證據之情形，而未於言詞辯論終結前聲明異議者，視為
    有前項之同意，刑事訴訟法第159條第1項、第159條之5分別
    定有明文。查卷附據以嚴格證明被告犯罪事實有無之屬傳聞
    證據之證據能力，當事人並未於本件言詞辯論終結前聲明異
    議，本院審酌各該證據查無有何違反法定程序取得之情形，
    亦無顯有不可信與不得作為證據等情，因認為適當，故均有
    證據能力。
貳、實體部分
一、認定事實所憑之證據及理由： 
　　上列犯罪事實，業據被告詹龍山於本院準備程序及審理時坦
    承不諱（見簡上卷二第58、91頁），核與證人即被害人陳漳
    淇證述綦詳（見偵卷第19至20、41至42頁），並有桃園市政
    府警察局桃園分局扣押筆錄、扣押物品目錄表、贓物認領保
    管單各1 份、現場監視器錄影畫面截圖照片、抽水加壓馬達
    外觀照片共9張及本院勘驗筆錄等附卷可稽（見偵卷第21至2
    5、29、31至34頁、桃簡卷第17至45頁），足認被告之自白
    與事實相符，應予採信。綜上所述，本件事證明確，被告前
    揭犯行洵堪認定，應依法論科。
二、論罪科刑與撤銷原審判決之理由： 
  ㈠核被告所為，係犯刑法第321條第1項第3款之攜帶兇器竊盜罪
    。
　㈡按行為時因精神障礙或其他心智缺陷，至其辨識行為違法或
    依其辨識而行為之能力，顯著減低者，得減輕其刑，刑法第
    19條第2項定有明文。經查，本院囑請衛生福利部桃園療養
    院鑑定被告行為時精神狀況結果，鑑定結果略以：詹員符合
    失智症之診斷，嚴重度為中度。詹員涉案時之精神與心智狀
    態，其辨識行為違法或依其辨識而行為之能力已達顯著降低
    。有該院110年12月7日桃療癮字第1105003758號函暨函附精
    神鑑定報告書1份在卷可參（見簡上卷二第25至32頁），是
    被告於行為當時，因上開精神障礙，致其依其辨識而行為之
    能力，顯著減低，應依刑法第19條第2項規定減輕其刑。
　㈢原審以被告所犯前開攜帶兇器竊盜罪事證明確，予以論罪科
    刑，判處有期徒刑6月，併予諭知以新臺幣1千元折算1日之
    易科罰金折算標準，固非無見。然原審未及審酌被告於本件
    犯罪行為當時之精神狀態已因精神障礙致其辨識而行為之能
    力顯著減低之情，上訴人即被告另以原審判決未為前述審酌
    為由而指摘原審判決不當，此部分上訴為有理由，本院自應
    就此撤銷改判。爰審酌被告不循正當途徑獲取所需，反企圖
    不勞而獲，恣意竊取他人之財物，顯然欠缺尊重他人財產權
    之觀念，惟其犯後坦承犯行，所竊取之物品業已返還被害人
    ，有上開贓物認領保管單1紙存卷可佐，兼衡其犯罪之動機
    、手段、現罹有前述精神疾患之生活狀況及教育程度為國小
    畢業之智識程度、無業之家庭經濟狀況等一切情狀，量處如
    主文第2項所示之刑，並諭知如易科罰金之折算標準。又被
    告未曾因故意犯罪受有期徒刑以上刑之宣告，此有臺灣高等
    法院被告前案紀錄表1份在卷可稽，本院審酌被告僅因一時
    失慮，致罹刑章，經此偵審程序及科刑之教訓，當能知所警
    惕而無再犯之虞，尚無逕對其施以短期自由刑之必要，是本
    院認其前開所受宣告之刑，以暫不執行為適當，爰依刑法第
    74條第1項第1款之規定，併予宣告緩刑2年，以啟自新。另
    被告竊得之物品業經被害人領回，已如前述，爰不諭知沒收
    ，附此敘明。
據上論斷，依刑事訴訟法第455條之1第1項、第3項、第369條第1
項、第364條、第299條第1項前段，刑法第321條第1項第3款、第
19條第2項、第41條第1項前段、第74條第1項第1款，刑法施行法
第1條之1第1項，判決如主文。
本案經檢察官王以文聲請簡易判決處刑，經檢察官林佳勳到庭執
行職務。　　
中    華    民    國   111    年    4    月    11     日
                  刑事第十六庭審判長法  官  游紅桃
                                    法  官  林蕙芳
                                    法  官  呂宜臻 
以上正本證明與原本無異。
如不服本判決應於收受判決後20日內向本院提出上訴書狀，並應
敘述具體理由。其未敘述上訴理由者，應於上訴期間屆滿後20日
內向本院補提理由書(均須按他造當事人之人數附繕本)「切勿逕
送上級法院」。 
      　　　　　　　　　　　　　　　書記官　黃心姿
中　　華　　民　　國　　111 　年　　4 　　月　　11　　日
附錄本案論罪科刑法條：
中華民國刑法第321條第1項第3款
犯前條第1項、第2項之罪而有下列情形之一者，處6月以上5年以
下有期徒刑，得併科50萬元以下罰金：
一、侵入住宅或有人居住之建築物、船艦或隱匿其內而犯之。
二、毀越門窗、牆垣或其他安全設備而犯之。
三、攜帶兇器而犯之。
四、結夥三人以上而犯之。
五、乘火災、水災或其他災害之際而犯之。
六、在車站、港埠、航空站或其他供水、陸、空公眾運輸之舟、
    車、航空機內而犯之。
前項之未遂犯罰之。